臺灣新竹地方法院刑事判決
109年度訴字第428號
公  訴  人  臺灣新竹地方檢察署檢察官
被      告  郭雋曜


選任辯護人  魏廷勳律師
上列被告因違反毒品危害防制條例案件，經檢察官提起公訴（10
9 年度偵字第1365號），本院判決如下：
    主  文
郭雋曜共同運輸第二級毒品，處有期徒刑壹年拾月。
扣案含第二級毒品麥角二乙胺之紙片貳拾伍張均沒收銷燬。扣案
之信封袋（含信紙）壹包沒收。
    事  實
一、郭雋曜明知麥角二乙胺（Lysergic acid diethylamide，以
　　下簡稱LSD ）為毒品危害防制條例第2 條第2 項第2 款所列
　　管之第二級毒品，並為行政院依懲治走私條例第2 條第3 項
　　公告之「管制物品管制品項及管制方式」第1 項第3 款所列
　　管制進出口物品，未經許可，不得非法運輸進入我國境內，
　　竟與其前曾於荷蘭旅遊時所認識之真實姓名年籍均不詳之中
　　國籍成年男子（通訊軟體telegram代號為「Y.F.」）共同基
　　於運輸第二級毒品及私運管制物品進口之犯意聯絡，於民國
　　108 年10月間某日，以通訊軟體telegram聯絡，約定收貨後
    再以虛擬貨幣比特幣支付之方式，向該名成年男子訂購相當
    新臺幣400 元價值之含第二級毒品LSD 成分之紙製品25張（
　　1 張可撕成數小張，俗稱LSD 毒郵票），並指定其個人住所
　　即新竹縣○○鄉○○村○○路00巷00號處為收件地址（註記
　　：警衛室代收）、個人手機門號「＋000000000 」為收件電
　　話，由該名成年男子將第二級毒品LSD 毒郵票25張裝成1 件
　　包裹，透過不知情之郵遞人員以國際郵件方式自荷蘭寄送至
　　臺灣，而將前開管制進口之第二級毒品LSD 非法運輸、私運
　　進口入我國境內。嗣於108 年10月30日上開郵件包裹寄送抵
    臺，為財政部關務署臺北關松山分關人員察覺有異，乃會同
    郵方開驗，扣得前開含第二級毒品LSD 成分之紙製品25張（
　　毛重0.7 公克）及信封袋（含信紙）1 包等物；再經通知郭
　　雋曜於108 年11月21日至法務部調查局新竹縣調查站說明後
　　，因而循線查悉上情。
二、案經法務部調查局臺中市調查處報請臺灣新竹地方檢察署檢
    察官偵查起訴。
    理  由
一、按被告以外之人於審判外之言詞或書面陳述，除法律有規定
　　者外，不得作為證據，刑事訴訟法第159 條第1 項固定有明
　　文；惟被告以外之人於審判外之陳述，雖不符同法第159 條
　　之1 至第159 條之4 之規定，而經當事人於審判程序同意作
　　為證據，法院審酌該言詞陳述或書面陳述作成時之情況，認
　　為適當者，亦得為證據；又當事人、代理人或辯護人於法院
　　調查證據時，知有第159 條第1 項不得為證據之情形，而未
　　於言詞辯論終結前聲明異議者，視為有前項之同意，同法第
　　159 條之5 第1 項、第2 項亦有明文規定。本件被告郭雋曜
　　及其辯護人對本判決所引用被告以外之人於審判外之言詞或
　　書面陳述之證據能力均不爭執（見訴字第428 號卷第66、67
　　7、157至163 頁），經本院於審理時提示上開審判外陳述之
　　內容並告以要旨，且經檢察官、被告及辯護人表示意見，亦
　　均未於言詞辯論終結前對該等審判外陳述之證據資格聲明異
　　議，依據上開規定，應視為被告及辯護人均有將該等審判外
　　陳述作為證據之同意。本院審酌被告以外之人審判外陳述作
　　成時之情況，均無不能自由陳述之情形，亦未見有何違法取
　　證或其他瑕疵，且與待證事實具有關連性，認為以之作為證
　　據應屬適當，自均有證據能力。次按本判決下列所引用其餘
　　所依憑判斷之非供述證據，均無證據證明係公務員違背法定
　　程式所取得，亦無刑事訴訟法第159 條之4 第1 款、第2 款
　　顯有不可信之情況，而不得作為證據之情形，且均經本院於
　　審理期日提示予檢察官、被告及辯護人辨識而為合法調查，
　　自均有證據能力。
二、訊據被告郭雋曜對於前揭事實坦承不諱，並有財政部關務署
    臺北關108 年10月30日北松郵疑字第1080100904號函1 份、
    扣押貨物運輸工具收據及搜索筆錄1 份、郵件包裹翻拍照片
　　2 幀、扣案物照片4 幀、通聯調閱查詢單1 份、入出境資訊
　　連結作業資料1 份、被告護照封面及內頁之翻拍照片2 幀、
　　本院勘驗筆錄1 份、財政部關務署臺北關110 年1 月28日北
　　普松字第1101004944號函1 份等附卷足稽（見他字第4031號
　　卷第3至8、10頁、訴字第428 號卷第25、47、81、93至109
　　、135、175、177 頁），復有紙製品25張及信封袋（含信紙
　　）1 包等扣案足資佐證。而扣案之紙製品25張經送法務部調
　　查局鑑定結果：送驗紙片檢品25張，經檢視外觀均一致，抽
　　樣2 張檢驗含第二級毒品LSD 成分等情，有法務部調查局10
　　8 年11月12日調科壹字第10823213850 號鑑定書1 份在卷可
　　憑（見他字第4031號卷第9 頁），足認被告上開任意性自白
　　與事實相符，堪以採信。綜上所述，本案事證明確，被告所
    為前揭犯行洵堪認定，應予以依法論科。
三、論罪科刑：
（一）按行為後法律有變更者，適用行為時之法律，但行為後之
　　  法律有利於行為人者，適用最有利於行為人之法律，刑法
　　  第2 條第1 項定有明文。查被告郭雋曜於為本案犯行後，
　　  毒品危害防制條例第4 條業於109 年1 月15日經總統以華
　　  總一義字第10900004091 號令修正公布，並自同年7 月15
　　  日施行。修正前毒品危害防制條例第4 條第2 項規定：「
  　　製造、運輸、販賣第二級毒品者，處無期徒刑或七年以上
　　  有期徒刑，得併科新臺幣一千萬元以下罰金。」修正後毒
　　  品危害防制條例第4 條第2 項則規定：「製造、運輸、販
　　  賣第二級毒品者，處無期徒刑或十年以上有期徒刑，得併
　　  科新臺幣一千五百萬元以下罰金。」是以修正後毒品危害
　　  防制條例第4 條第2 項，將法定刑自「無期徒刑或七年以
　　  上有期徒刑，得併科新臺幣一千萬元以下罰金」，提高為
　　  「無期徒刑或十年以上有期徒刑，得併科新臺幣一千五百
　　  萬元以下罰金」。經比較新、舊法結果，修正後毒品危害
　　  防制條例第4 條第2 項並無較有利於被告情形，依刑法第
　　  2 條第1 項前段規定，被告所為本案犯行應適用被告行為
　　  時法即修正前毒品危害防制條例第4 條第2 項之規定。又
　　  按修正前之毒品危害防制條例第17條第2 項原規定：「犯
　　  第四條至第八條之罪於偵查及審判中均自白者，減輕其刑
  　　。」，修正後之條文則為：「犯第四條至第八條之罪於偵
　　  查及歷次審判中均自白者，減輕其刑。」核其立法理由，
　　  係考量原立法之目的，在使前述毒品案件之刑事訴訟程序
　　  儘早確定，是以被告於歷次審判中均自白犯罪者，始足當
　　  之，而所謂歷次審判中均自白，係指歷次事實審審級（包
　　  括更審、再審或非常上訴後之更為審判程序），且於各該
　　  審級中，於法官宣示最後言詞辯論終結時，被告為自白之
　　  陳述而言。經比較修正前後之法律，新法對於減輕其刑之
　　  要求較為嚴格，是本案應以被告行為時即修正前之毒品危
  　　害防制條例第17條第2 項對被告較為有利。
（二）按麥角二乙胺（Lysergic acid diethylamide，簡稱LSD
　　　）係毒品危害防制條例第2 條第2 項第2 款規定之第二級
　　　毒品，不得非法運輸、持有，並為行政院依懲治走私條例
　　　第2 條第3 項授權毒品危害防制條例所列毒品屬「管制物
　　　品管制品項及管制方式」第1 項第3 款所列管制進出口物
　　　品，不得進出口。核被告所為，係犯修正前毒品危害防制
　　　條例第4 條第2 項之運輸第二級毒品罪及懲治走私條例第
　　　2 條第1 項之私運管制物品進口罪。被告持有第二級毒品
      LSD 之低度行為，為運輸之高度行為所吸收，不另論罪。
　　　又被告與真實姓名年籍均不詳之中國籍成年男子（通訊軟
　　　體telegram代號為「Y.F.」）間就本案犯行具有犯意聯絡
      及行為分擔，為共同正犯。又被告利用不知情之郵遞業者
　　　，自荷蘭將本案郵件包裹運輸、私運入臺灣境內，為間接
　　　正犯。又被告以一私運行為同時觸犯運輸第二級毒品罪及
　　　私運管制物品進口罪，為想像競合犯，應依刑法第55條前
　　　段之規定，從一重之運輸第二級毒品罪處斷。
（三）又被告對於前揭犯行分別於調詢、偵訊、本院準備程序及
　　  審理時均自白在卷（見他字第4031號卷第16至18、26頁、
　　  訴字第428號卷第110、111、166頁），是應依修正前毒品
　　  危害防制條例第17條第2 項之規定，減輕其刑。
（四）又辯護人為被告辯稱：本案被告購買走私之毒品運抵我國
      即遭查獲，對於社會尚未實際造成不可彌補之危害，且扣
      案毒品數量少，情節輕微，實屬情輕法重，請依刑法第59
　　　條規定減輕其刑等語。按刑法第59條所規定之酌量減輕其
　　　刑，係裁判上之減輕，必以犯罪之情狀顯可憫恕，認為科
　　　以最低度刑仍嫌過重者，始有其適用。如別有法定減輕之
　　　事由者，應優先適用法定減輕事由減輕其刑後，猶嫌過重
　　　時，方得為之，最高法院98年度臺上字第6342號刑事判決
　　　意旨可供參照。又刑法第59條規定犯罪之情狀可憫恕者，
　　　得酌量減輕其刑，其所謂「犯罪之情狀」，與同法第57條
　　　規定科刑時應審酌之一切情狀，並非有截然不同之領域，
　　　於裁判上酌減其刑時，應就犯罪一切情狀（包括第57條所
　　　列舉之10款事項），予以全盤考量，審酌其犯罪有無可憫
　　　恕之事由（即有無特殊之原因與環境，在客觀上足以引起
　　　一般同情，以及宣告法定低度刑，是否猶嫌過重等等），
　　　以為判斷，最高法院95年度臺上字第6157號、88年度臺上
　　　字第1862號刑事判決意旨亦可資參照。經查被告所為運輸
      第二級毒品犯行，其所運輸含第二級毒品LSD成分之紙製
      品共25張，數量非多，情節尚稱輕微，惡性並非重大不赦
　　　，是以本院認依修正前毒品危害防制條例第4 條第2 項所
　　　規定之法定本刑，在與被告所犯之刑與其行為情狀比例衡
　　　量後，認被告縱依毒品危害防制條例第17條第2 項規定酌
　　　減其刑後，以一般人之觀點，客觀上確實會有過苛而情輕
　　　法重之感，實足以引起一般之同情，爰依刑法第59條之規
　　　定減輕其刑，並遞減輕之。至辯護人所陳稱：本案扣案物
　　　數量不多，份量及價格均低，顯無透過通路轉銷牟利之可
　　　能性，被告之犯罪動機係基於對新鮮事物之好奇新，而想
　　　要嘗試不同藥物，為供自己施用而為本案犯行，請依毒品
　　　危害防制條例第17條第3 項規定遞減輕其刑等語。惟查被
　　　告以如事實欄所述方式運輸含第二級毒品LSD 成分之紙製
　　　品共有25張，是以辯護人辯稱數量不多是以顯無轉銷牟利
      之可能云云，尚屬無據；再者遍查全卷並無被告有施用第
　　　二級毒品LSD 之證據，再參以被告運輸含第二級毒品LSA
　　　成分之紙製品計有25張，則被告是否確基於供自己施用之
　　　目的方始運輸第二級毒品LSD ，亦有可疑，從而自難認已
　　　該當毒品危害防制條例第17條第3 項之規定而可減輕其刑
　　　，辯護人此部分之陳述尚無可採。
（五）爰審酌被告運輸、走私毒品入境臺灣，其所為有助長毒品
　　  跨國交易、流通，有害於整體社會秩序，是其所為應予非
  　　難，幸本案毒品甫運抵本國境內即遭查獲，尚未擴散；並
　　  考量被告之犯罪動機、情節、手段、目的、運輸販賣毒品
　　  之數量、所生危害、犯後坦承犯行；兼衡被告現邊在大學
　　  就讀邊從事電子音樂之教學、有父母及1 個弟弟等家人、
　　  未婚之家庭及生活狀況等一切情狀，量處如主文所示之刑
　　  ，以資懲儆。又辯護人另陳稱：請諭知被告緩刑等語，惟
　　  查被告於為本案犯行之前，於107 年11月至108 年3 月有
  　　為販賣第二級毒品大麻共計19次犯行，業經臺灣新竹地方
　　  檢察署檢察官以109 年度偵字第4942、9997號提起公訴，
　　  並經本院審理中等情，有前開案號起訴書1 份附卷足參（
　　  見訴字第428 號卷第123至128頁），被告於為該案件後又
　　  為本案運輸第二級毒品LSD 犯行，且其所為對於社會秩序
　　  潛藏相當程度之危害，是以尚難認被告以暫緩不執行為適
　　  當，已核與刑法第74條第1項所定宣告緩刑之要件尚非該
　　  當，爰不予宣告緩刑，附此敘明。
四、沒收：
（一）按查獲之第二級毒品，不問屬於犯人與否，均沒收銷燬之
　　  ，毒品危害防制條例第18條第1 項前段定有明文。次按供
      犯罪所用、犯罪預備之物或犯罪所生之物，屬於犯罪行為
　　  人者，得沒收之。但有特別規定者，依其規定，刑法第38
　　  條第2 項亦定有明文。另按犯毒品危害防制條例第4 條之
　　  罪者，其供犯罪所用之物，不問屬於犯罪行為人與否，均
　　  沒收之，毒品危害防制條例第19條第1 項復定有明文。此
　　  項關於「供犯罪所用之物，不問屬於犯罪行為人與否，均
　　  沒收」的規定，即屬刑法第38條第2 項但書所指的「特別
　　  規定」，則關於犯毒品危害防制條例第4 條之罪者，其供
　　  犯罪所用之物，不問屬於犯罪行為人與否，應依毒品危害
  　　防制條例第19條第1 項規定沒收。
（二）扣案含第二級毒品LSD 成分之紙製品共25張，經檢驗確均
  　　含第二級毒品LSD 成分等情，已如前述，是不問屬於被告
　　　與否，應依毒品危害防制條例第18條第1 項前段規定沒收
　　　銷燬。
（三）又扣案包裹前揭含第二級毒品LSD 成分之紙製品25張之信
　　  封袋（含信紙）1 包，係供被告為本案犯行所用之物，亦
　　  如前述，不問屬於被告與否，應依毒品危害防制條例第19
　　  條第1 項之規定宣告沒收。
據上論斷，應依刑事訴訟法第299 條第1 項前段，修正前毒品危
害防制條例第4 條第2 項、修正前第17條第2 項、第18條第1 項
前段、第19條第1 項，懲治走私條例第2 條第1 項，刑法第2 條
第1 項前段、第11條前段、第28條、第55條前段、第59條，判決
如主文。
本案經檢察官陳榮林提起公訴，檢察官翁旭輝、高上茹到庭執行
職務。
中　　華　　民　　國　　110 　年　　4 　　月　　9 　　日
                  刑事第一庭    審判長法  官    楊麗文
                                      法  官    魏瑞紅
　　　　　　　　　　　　　　　　　　　法  官    楊惠芬
以上正本證明與原本無異。
如不服本判決應於收受本判決後20日內向本院提出上訴書狀，上
訴書狀應敘述具體理由。上訴書狀未敘述上訴理由者，應於上訴
期間屆滿後20日內補提理由書狀於本院(均須按他造當事人之人
數附繕本 )「切勿逕送上級法院」。 
中　　華　　民　　國　　110 　年　　4 　　月　　15　　日
                                  　　書記官    李艷蓉
附錄本案論罪科刑法條全文：
修正前毒品危害防制條例第4 條第2 項：
製造、運輸、販賣第二級毒品者，處無期徒刑或七年以上有期徒
刑，得併科新臺幣一千萬元以下罰金。
懲治走私條例第2 條第1 項：
私運管制物品進口、出口者，處七年以下有期徒刑，得併科新臺
幣三百萬元以下罰金。